臺灣高雄地方法院刑事判決　　　　　　　93年度易字第1061號
公　訴　人　臺灣高雄地方法院檢察署檢察官
被　　　告　丙○○　男　27歲.
被　　　告　戊○○　男　32歲.
上列被告因竊盜案件，經檢察官聲請以簡易判決處刑（93年度偵
字第4768號），本院認不宜以簡易判決處刑，改依通常程序審理
，判決如下：
    主  文
丙○○連續竊盜，處有期徒刑拾月。
戊○○無罪。
    事  實
一、丙○○基於意圖為自己不法之所有概括犯意，連續先於民國
    93 年2月25日中午12時許，在高雄市○○區○○路134 巷78
    號前，以自備鑰匙（未扣案）竊取甲○○所持有，車牌號碼
    為YH-0982 號之自用小貨車（引擎號碼為3G82G003351 號，
    登記為方慶忠所有），得手後，續於93年2 月27日凌晨3 時
    許，駕駛該自用小貨車至高雄市○○區○○路與大學11街口
    旁建築工地，以徒手搬運之方式，竊取由工地工頭己○○管
    領之120 公分、220 公分及230 公分之板摸支撐鐵架，各20
    支、62支及39支，共計121 支，市價約新台幣（下同）7 千
    餘元，並將其置於上開自用小貨車後側貨架上，得手後駕駛
    該自用小貨車離去。嗣於同日8 時許，委由不知情之辛○○
    代為將該批竊得之板摸支撐鐵架售與丁○○，並與辛○○一
    同駕駛上開小貨車，將該批板摸支撐鐵架運送至丁○○位於
    高雄市○○區○○路266 號旁之工地後，交予丁○○所僱請
    之工人乙○○，丙○○改將上開小貨車留在該處，而為陳進
    通發覺其侄甲○○所失竊之前揭小貨車停於該工地附近，報
    警處理而循線查獲上情。
二、案經高雄市政府警察局三民第一分局移送臺灣高雄地方法院
    檢察署檢察官偵辦而聲請以簡易判決處刑。
    理  由
壹、有罪部分：
一、程序部分：
    被告丙○○，就被害人甲○○、己○○、證人陳進通、庚○○、劉祈利分別於審判外即警詢、偵查中所為證述及扣押物
    品目錄表、贓物認領保管收據、車輛竊盜資料個別查詢報表
    - 查詢車輛認可資料等書面陳述之證據能力，於言詞辯論終
    結前未表示異議，依刑事訴訟法第159 條之5 第2 項，均有
    證據能力，合先敘明。
貳、實體部分：
一、認定犯罪事實所憑之證據：
    訊據被告丙○○於本院審理時矢口否認犯罪，辯稱：伊沒有
    偷板摸支撐鐵架，也沒有偷小貨車，也沒有開小貨車將鐵架
    送到上開工地，然查：證人辛○○於本院審理時到庭證稱：
    在送貨當天（93年2 月27日），是先由丙○○用小貨車載運
    那批鐵架來家裡找我，我們一起去工地，我幫他把貨卸下來
    ，卸貨完畢後要離開時，我問丙○○既然用小貨車載我來，
    為何不用小貨車載我離開等語（見本院卷第131 頁），已明
    確證稱丙○○確有駕駛上開小貨車載運板摸支撐鐵架之行為
    。另證人即於工地查獲板模支撐鐵架之員警庚○○於偵查中
    結證稱：我就去放車子的工地查看一下，當時車上沒人，但
    是有看到辛○○及丙○○在旁邊的紅磚道整理鐵條等語（見
    偵卷第76頁），亦明確證稱丙○○有在上開工地整理板摸支
    撐鐵架之舉。綜合上開2 位證人之證述可知，失竊之小貨車
    及板摸支撐鐵架於為警查獲前，均在丙○○持有中之事實應
    堪認定。參以丙○○於警詢、偵查、本院訊問及準備程序中
    ，均坦承竊取前開小貨車及板摸支撐鐵架之犯行，則其於本
    院審理中翻異前詞所為之辯解，應係事後卸責之詞，顯非可
    採。綜上，本院認丙○○先前所為坦承犯行之供述，較為可
    信，且核與證人甲○○於警詢及偵查中、己○○於警詢中指
    述之被害情節、證人劉祈利於偵查中、庚○○於偵查中及本
    院審理時證述查獲之情節大致相符，復有押物品目錄表、車
    輛竊盜資料個別查詢報表各1 份、贓物認領保管收據2 紙、
    照片12張在卷可稽，應與事實相符。是以本件被告丙○○竊
    盜犯行，事證明確，洵堪認定，應依法論罪科刑。
二、所犯罪名及科刑理由：
  (一)核被告丙○○所為，係犯刑法第320 條第1 項之普通竊盜罪
    。其先後2 次犯行，時間緊接，觸犯構成要件相同之罪，顯
    係基於概括犯意反覆為之，應依刑法第56條連續犯之規定，
    論以一罪並加重其刑。聲請簡易判決處刑意旨雖認被告丙○○上開竊盜犯行係與辛○○共犯所為，但查被告丙○○於警
    、偵均係供稱上開竊盜犯行係其一人所為，而辛○○亦堅決
    否認有此共犯竊盜之舉，此外，公訴人又未舉出其他確定事
    證足以證明上開竊盜共犯情事，自難逕認丙○○與辛○○有
    共犯關係。
  (二)爰審酌被告丙○○不思依循正軌賺取財物，竟連續竊取他人
    財物，冀得不法利益，行為實有不當，且犯後仍未坦承犯行
    ，飾詞狡辯，態度難認良好，惟考量其所竊得之物，均已發
    還被害人，損害已有降低等一切情狀，酌情量處如主文所示
    之刑，以示懲儆。
三、另鑰匙1 把，雖係供被告丙○○持以竊取前揭小貨車犯罪所
    用之物，然該鑰匙已遭丙○○丟棄，業據其供承在卷（見本
    院簡字第2900號卷第61頁），該把鑰匙並未扣案，且非屬違
    禁物，為免日後執行困難，爰不另為沒收宣告之諭知，附此
    敘明。
貳、無罪部分：
一、聲請簡易判決處刑意旨略以：被告戊○○明知其友人丙○○
    持有之板摸支撐鐵架一批（120 公分、220 公分及230 公分
    之板摸支撐鐵架，各20支、62支及39支，共計121 支），係
    來路不明之贓物，竟於92年2 月間某日，基於牙保贓物之犯
    意，於丙○○竊得前，即載辛○○前往不知情丁○○位於高
    雄市○○區○○路266 號旁工地，由辛○○與丁○○洽談板
    摸支撐鐵架販售事宜。嗣丙○○竊得前開板摸支撐鐵架121
    支後，於93年2 月27日上午8 時許，由辛○○與丙○○駕駛
    車牌號碼YH-0982 號自用小貨車前往丁○○位於高雄市○○
    區○○路266 號旁工地，將該批板摸支撐鐵架支，以230 公
    分及220 公分每支均70元、120 公分每支40元之代價販售予
    丁○○，因認被告戊○○涉有刑法第349 條第2 項之牙保贓
    罪嫌。
二、按犯罪事實應依證據認定之，無證據不得認定其犯罪事實；
    不能證明被告犯罪者，應諭知無罪之判決，刑事訴訟法第15
    4 條第2 項、第301 條第1 項分別定有明文。復按刑事訴訟
    上證明之資料，無論其為直接或間接證據，均須達於通常一
    般之人均不致有所懷疑，而得確信其為真實之程度，始得據
    為有罪之認定，若關於被告是否犯罪之證明未能達此程度，
    而有合理懷疑之存在，致使無從形成有罪之確信，根據「罪
    證有疑，利於被告」之證據法則，即不得遽為不利被告之認
    定，亦有最高法院76年度臺上字第4986號判例可資參照。
三、公訴人認被告戊○○涉犯牙保贓罪嫌，無非係以：(1)被害人
    己○○於警詢中之指述、被害人甲○○、證人陳進通、庚○○、劉祈利、乙○○、丁○○於警詢及偵查中所為證述(2)扣
    押物品目錄表、車輛竊盜資料個別查詢報表- 查詢車輛認可
    資料各1 份、贓物認領保管收據2 紙及照片12張為其論據。
四、訊據被告戊○○堅詞否認有何牙保贓物之犯行，辯稱：伊不
    知道這批板摸支撐鐵架是丙○○所竊取的贓物，伊僅是將手
    機借予辛○○，並騎乘機車載辛○○去工地而已，賣鐵架的
    事都是辛○○聯絡的，伊均不知情等語。經查：
  (一)證人即代丙○○販售本件板摸支撐鐵架之辛○○到庭證稱：
    這批警方查獲的鐵架是丙○○叫我幫他銷售的，丙○○知道
    我有從事模板的工作，所以我可能比較知道如何賣這些東西
    。之前透過戊○○認識丁○○後，我曾向丁○○說我以前從
    事板模有留下一些支撐鐵架，可以賣他，那一次他說沒有欠
    缺，所以就沒有賣成。這一次是在送貨當天，先由丙○○用
    小貨車載運這批鐵架來家裡找我，我們一起去工地，我幫他
    把鐵架卸下來放在人行道後，丙○○才把車開到工地旁邊停
    放，他把車子停好之後，就走過來工地找我。我與丙○○在
    工地等丁○○過來點收，後來丁○○沒有來，派乙○○過來
    ，我沒有等乙○○點收完畢，就先和丙○○先行離開去吃早
    餐，離開前因我沒有行動電話為了方便聯絡，所以我就留戊○○行動電話號碼給乙○○。乙○○打電話叫我去拿錢時，
    電話是戊○○接的，因丙○○之前把小貨車停在工地那裡，
    所以我才拜託戊○○用機車載我過去，而且一部機車沒有辦
    法載運3 個人，所以就由我與戊○○去工地。當時並沒有說
    到戊○○幫我介紹賣這些鐵架給他們老闆，要向我拿1 千元
    報酬的事。要銷售這批鐵架是我私底下問丁○○，跟戊○○
    無關等語（見本院訴字卷第130 頁至第133 頁），已明確證
    稱被告戊○○未有介紹買賣鐵架之行為。
  (二)證人即原欲購買該批支撐鐵架之丁○○到庭證稱：戊○○一
    開始來找我是問有沒有工作可以做，第二次是辛○○來工地
    找我，說有一些東西要賣給我，我因為沒缺貨，所以就沒買
    。第三次是辛○○來工地找我，說他以前從事板模工作，有
    一些支撐架要賣，我就答應了，第四次就是盧進用戊○○之
    手機打電話給我，說他們要將板模支撐架運到我的楠梓工地
    ，他叫我來看東西，當時我人在路竹鄉，我說我現在沒有辦
    法過去，下午才能回到楠梓，我就叫乙○○去看，談價格的
    時候還沒有看到東西等語（見本院訴字卷第125 頁、第12 6
    頁），亦明確證稱係辛○○與其接洽板模支撐鐵架買賣事宜
    ，並非戊○○。綜合上開2 位證人之證詞，被告戊○○辯稱
    其未介紹買賣該批板模支撐鐵架等語，即屬有憑，而堪採信
    。
  (三)證人即負責點收鐵架之乙○○到庭證稱：當時我去現場時，
    戊○○及辛○○在現場，支撐架已經放在人行道上，丙○○
    在不在我沒有印象。我沒有看到他們用什麼工具載運鐵架，
    也沒有看到是誰在搬運鐵架。當時我老闆跟我講的，叫我去
    現場說有人要來賣鐵架，叫我去清點等語（見本院訴字卷第
    12 7頁、第128 頁）；證人即於工地查獲板模支撐鐵之員警
    庚○○到庭證稱：當時我們去看，看到辛○○與戊○○在路
    旁，當時支撐架已經不在車上，是放在人行道上，辛○○在
    旁整理，小貨車放在旁邊。我們就問乙○○支撐架那裡來的
    ，他說是有人拿來賣的，並把電話留在柱子上，等點完之後
    再通知他們來拿錢，後來戊○○及辛○○就來拿錢，乙○○
    說就是戊○○、辛○○賣給他們的。從頭到尾都沒有看到有
    人去開這部贓車等語（見本院訴字卷第123 頁、第124 頁）
    ，上開2 位證人雖均證稱戊○○於辛○○將該批板模支撐鐵
    架送往前揭工地時「在場」。然乙○○、庚○○曾於偵查中
    分別證稱：當天是辛○○把貨交給我，戊○○只是騎機車過
    來，我到時只有辛○○在那邊（見偵卷第77頁）；我就去放
    車子的工地查看一下，當時車上沒人，但是有看到辛○○及
    丙○○在旁邊的紅磚道整理鐵條，過了不久丙○○好像進入
    工地內，剩辛○○在那裡整理，再過了一會，戊○○騎白色
    機車過來把他們2 人載走等語（見偵卷第76頁），卻係證稱
    戊○○於辛○○將該批板模支撐鐵架送往前揭工地時「未在
    場」，其等前後之證述即有不符之處，然依常情，人之記憶
    將隨時間之經過而減退，並就細節部分或有記憶不清、模糊
    之情形，故除證人刻意迴護而為證述之情形外，自以證人依
    較接近案發時之記憶而為之證述較為可信，再參以前開證人
    辛○○所為戊○○於其將該批鐵架送至工地時並未在場之證
    述，本院認應以證人乙○○、庚○○於偵查中之證述為可採
    ，是以戊○○於辛○○將鐵架送往工地時並未在場應可認定
    。況上開2 位證人均未目睹戊○○有何運送或搬運本件扣案
    版模支撐鐵架之行為，是均不足據為不利戊○○之認定。
  (四)被害人己○○於警詢中之指述及被害人甲○○於警詢、偵查
    中所為證述，均僅係指稱被竊之物品為何；證人即於工地查
    獲之員警劉祈利於偵查中，僅證述在前揭工地只看到辛○○
    1 人，而鐵架乙○○說是戊○○及辛○○鐵架交給他的等語
    （見偵卷第77頁）；證人即發現失竊小貨車之陳進通於警詢
    中，亦僅證述係何人駕駛上開小貨車乙節，是以上開證人所
    證述之情節，均不足據以認定戊○○確有介紹買賣鐵架之牙
    保贓物犯行。
  (五)至扣押物品目錄表、車輛竊盜資料個別查詢報表- 查詢車輛
    認可資料各1 份、贓物認領保管收據2 紙及照片12張等物，
    均僅係失竊之小貨車、板模支撐鐵架查獲後，就客觀情狀所
    為之記載或查詢，充其量僅足為上開物品確曾遭竊之佐證，
    亦不足為認定被告戊○○牙保贓物犯行之依據。
  (六)綜上論述，就被告戊○○部分，既查無其他確切事證，足令
    本院就其涉犯牙保贓物犯罪之心證，達致超越合理懷疑之程
    度，犯罪即屬不能證明，自應為無罪之諭知。
據上論斷，應依刑事訴訟法第299 條第1 項前段、第301 條第1
項、刑法第56條、第320 條第1 項，罰金罰鍰提高標準條例第1
條前段，判決如主文。
本案經檢察官壬○○到庭執行職務。
中　　華　　民　　國　　94　　年　　5 　　月　　19　　日
                  刑事第二庭    審判長法　官  張意聰
                                      法　官  黃宣撫
                                      法  官  李育信
如不服本判決，應於送達後10日內，向本院提出上訴狀。
以上證明與原本無異。
中　　華　　民　　國　　94　　年　　5 　　月　　19　　日
                                      書記官  洪生輝
附錄本案論罪科刑法條全文：
刑法第320條第1項：
意圖為自己或第3人不法之所有，而竊取他人之動產者，為竊盜
罪，處5 年以下有期徒刑、拘役或500 元以下罰金。
